【裁判字號】    96,再易,182
【裁判日期】    970104
【裁判案由】    拆屋還地等
【裁判全文】
臺灣高等法院民事裁定                 96年度再易字第182號
再審聲請人  甲○○○
上列再審聲請人因與再審相對人新竹縣竹北市府前自辦市地重劃
會間拆屋還地等事件，對於中華民國96年11月16日本院96年度再
易字第175號確定裁定，聲請再審，本院裁定如下：
    主  文
再審之聲請駁回。
再審聲請費用由再審聲請人負擔。
    理  由
一、本件再審聲請人之再審聲請狀事由欄雖記載：為不服本院95
    年度再易字第109號、95年度再易字第176號之確定判決、96
    年度再易字第35號、96年度再易字第75號、96年度再易字第
    102號、96年度再易字第143號、96年度再易字第175號之確
    定裁定，於法定期間內提起再審之訴事等，惟其後另載明於
    民國96年11月23日收受本院96年度再易字第175號裁定（下
    稱原確定裁定），尚未逾30日之不變再審期間等語，應認再
    審聲請人係對原確定裁定聲請再審，合先敘明。
二、按再審之訴，法院認無再審理由，判決駁回後，不得以同一
    事由，對於原確定判決或駁回再審之訴之確定判決，更行提
    起再審之訴；且此規定於對確定裁定聲請再審者，亦有準用
    ，民事訴訟法第498條之1及第507條分別定有明文。
三、再審聲請人雖主張原確定裁定於適用民法第765條、最高法
    院27年抗字第820號判例、民法物權編施行法第2條、第3條
    第2項、民事訴訟法第469條第6款、最高法院40年臺上字第1
    44號判例、司法院大法官釋字第374號解釋，顯有錯誤，而
    有民事訴訟法第496條第1項第1款之再審事由云云。惟查再
    審聲請人於本件主張之前揭事由，係與其對本院96年度再易
    字第143號確定裁定聲請再審為同一事由（見原確定裁定卷
    第1頁至第9頁），且經原確定裁定於理由欄四(一)認再審聲請
    人以最高法院27年抗字第820號判例、民事訴訟法第469條第
    6款所為之主張，於法無據；而以司法院大法官釋字第374號
    解釋為據之再審事由，亦由原確定裁定理由欄四(三)敘明未予
    採信；另關於再審聲請人所指摘有違民法第765條、民法物
    權編施行法第2條、第3條第2項部分，原確定裁定理由欄五
    內已認再審聲請人係以相同事由聲請再審，於法不合等情，
    業據本院調閱該卷宗確認無訛。茲再審聲請人仍以同一事由
    更行提起聲請再審，揆諸前揭說明，即非合法，應予駁回。
四、據上論結，本件再審之聲請為不合法，爰裁定如主文。
中    華    民    國    97    年    1     月    4     日
                  民事第十五庭
                      審判長法  官  林恩山
                            法  官  陳雅玲
                            法  官  郭松濤
正本係照原本作成。
不得抗告。
中    華    民    國    97    年    1     月    4     日
                            書記官  方素珍


司法院資訊處製作；財團法人民間司法改革基金會備份。
